【裁判字號】    96,重訴,44
【裁判日期】    970603
【裁判案由】    侵權行為損害賠償
【裁判全文】
臺灣高等法院民事判決                  96年度重訴字第44號
原      告  誌偉實業股份有限公司
法定代理人  丁  ○
訴訟代理人  己○○
被      告  戊○○
            乙○○
            丙○○
            甲○○
共      同
訴訟代理人  張洪昌律師
複代理人    李祖麟律師
上列當事人間侵權行為損害賠償事件，經本院於民國97年5月20
日言詞辯論終結，判決如下：
    主  文
被告應連帶給付原告新臺幣捌佰零柒萬捌仟玖佰貳拾捌元及自民
國九十六年三月二十一日起至清償日止，按週年利率百分之五計
算之利息。
原告其餘之訴駁回。
訴訟費用由被告連帶負擔十三分之八，餘由原告負擔。
本判決第一項於原告以新臺幣貳佰伍拾萬元為被告供擔保後，得
假執行。但被告如以新臺幣捌佰零柒萬捌仟玖佰貳拾捌元為原告
供擔保後，得免為假執行。
原告其餘假執行之聲請駁回。
    事實及理由
一、原告之法定代理人溫紹恭已於民國（下同）96年8月7日變更
    為丁○，有原告提出之公司變更登記表為證，丁○並聲明承
    受訴訟，經核無不合，核先敘明。
二、原告起訴主張：被告戊○○、甲○○、乙○○、丙○○（以
    下合稱被告等四人）於95年3月19日晚間9時許，共同攜帶鋸
    子及油壓剪各1支，由乙○○駕駛其所有車牌號碼2495－ MW
    號自用小客車，搭載甲○○、戊○○、丙○○前往桃園縣楊
    梅鎮三湖里7鄰7之3號原告公司外，迨同日晚間23時許， 戊
    ○○、甲○○先踰越原告公司鐵皮搭建廠房旁之圍牆，自該
    廠房1樓窗戶入內，進入廠房2樓，由戊○○、甲○○以前開
    油壓剪及鋸子將該處變電箱內之電纜線剪鋸斷，並將電纜線
    拉取出來，剪成長度約1.7公尺，自窗外丟置1樓圍牆外，伺
    機運走，甲○○、戊○○再依原路徑踰越牆外，於電纜線旁
    等候古淑美、丙○○等人前來接應之際，為原告公司員工周
    文豪、葉又愷發現，甲○○、戊○○旋即衝上前來接應由古
    淑美駕駛之車輛逃離，而未及將其等所竊得之電纜線搬運上
    車。嗣於翌日即3月20日凌晨6時30分許，為警據報在原告公
    司旁產業道路上查獲。被告戊○○等四人上開加重竊盜行為
    ，業經本院95年度上易字第2299號刑事判決判處戊○○有期
    徒刑1年6月，甲○○處有期徒刑10月，乙○○、丙○○各處
    有期徒刑8月確定。 被告等四人共同竊盜原告公司之電纜線
    一萬多公尺，數量龐大，造成原告公司電纜線及佈線工程損
    失總計新臺幣（下同）13,040,423元，被告等四人應連帶賠
    償原告公司如上之數額等情。爰依民法第184條、第185條之
    規定，求為命：(一)被告等四人應連帶給付原告13,040,423元
    及自起訴狀繕本送達之翌日起至清償日止，按年息5%計算之
    利息。(二)願供擔保請准宣告假執行。
三、被告等四人則以：原告公司失竊現場所有電纜線合計約重2,
    332公斤，非戊○○及甲○○二人摸黑翻牆攀樓， 於數小時
    內所能致之，刑事判決認定之事實，全然違背經驗法則，且
    刑事判決證人葉又愷、周文豪於刑事偵查及審理中之證述，
    前後不一，自相矛盾。又原告公司請求所有被剪斷之電纜線
    回復原狀所需費用過高，且未考慮以銅套管壓接或壓力接頭
    方式復舊，亦未扣除折舊等語，資為抗辯。並答辯聲明：(一)
    原告之訴駁回。(二)如受不利判決，願供擔保請准宣告免為假
    執行。
四、原告主張被告等四人於上述時、地共同攜帶油壓剪及鋸子侵
    入原告公司廠房，竊取電纜線，經本院95年度上易字第2299
    號刑事判決認被告等四人共同犯刑法第321條第1項第1款、2
    、3款之加重竊盜罪，判處戊○○有期徒刑1年6月， 甲○○
    處有期徒刑10月，乙○○、 丙○○各處有期徒刑8月確定之
    事實，業經本院調取本院95年度上易字第2299號刑事卷宗查
    明屬實，並有該刑事判決在卷可稽，堪信為真正。
五、被告等四人雖以上述情詞置辯，惟查：
  (一)被告甲○○於警詢、偵查及臺灣桃園地方法院（下稱桃園地
    院）刑事庭審理中，就原告主張之前揭事實，坦承不諱（見
    桃園地院檢察署95年度偵字第7104號偵查卷第23至27、92、
    93、131、132、150頁，桃園地院95年度易字第656號刑事卷
    第55、85頁，95年度聲羈字第247號卷第17頁）。 被告甲○
    ○於刑事偵查及審理中，就其如何與被告戊○○共同行竊及
    由被告乙○○、丙○○把風之相關細節，均能詳細證述，而
    被告甲○○與被告戊○○間，非但並無嫌隙，猶係同居一處
    之友人（均在桃園縣楊梅鎮○○街347巷1弄18號），交誼匪
    淺，丙○○又為被告戊○○之女友，乙○○又係甲○○之姊
    ，亦經被告四人陳明在卷，被告甲○○就其自身犯行均已坦
    認不諱，對於本案自無任何推諉刑責之動機，又經具結，自
    無故意設詞構陷被告戊○○、丙○○、乙○○之理，是被告
    甲○○上開證述，應屬真實，自可採信。
  (二)又被告戊○○於警詢中坦承：「我和甲○○共同提議要去偷
    電纜線，由乙○○和丙○○幫我們把風的，但乙○○和丙○
    ○並未在現場，後來因為被誌偉實業股份公司的員工發現，
    才由乙○○駕車搭載我、甲○○和丙○○逃離現場」等語（
    見同上偵查卷第14頁），於檢察官訊問時復供承：「95 年3
    月20日凌晨6時30分許，我到誌偉實業股份公司以鋸子竊取
    電纜線而被查獲，我和甲○○是以手套、鋸子為行竊工具，
    我和甲○○從誌偉實業股份公司的圍牆爬入，再從鐵皮屋的
    窗戶爬入，然後用鋸子鋸斷電纜線，我叫乙○○、丙○○在
    車上等，我和甲○○去拿電線，後來發現情形不對，我就打
    電話給丙○○，要他們來接我們」等語（見同上偵查卷第92
    、120頁）；且於檢察官偵查時請求要認罪協商（ 見同上偵
    查卷第119頁），於原審聲羈庭訊問時供承：「 我承認去楊
    梅誌偉實業股份公司偷電纜線，我們是用鋸子偷」等語（桃
    園地院95年度聲羈字第247號卷第15頁）； 觀諸被告戊○○
    上開供述之內容，除一再坦認本件竊盜犯行外，並對於自己
    行竊方式、過程、與共犯之間分工、所用工具等具體情節，
    均屬一致，且與被告甲○○所述相合，被告乙○○於警詢中
    亦稱：「我知道要去偷電纜線，共犯有甲○○、戊○○、丙
    ○○，我是擔任接送和把風的工作，因為被誌偉實業股份有
    限公司發現，所以我開車載甲○○、戊○○、丙○○逃離現
    場」等語明確可稽（見同上偵查卷第32頁），證人即原告公
    司員工葉又愷於桃園地院刑事庭審理時具結證稱：「 95年3
    月19日當天我上大夜班，周文豪則負責晚上在公司巡視、留
    守，翌日凌晨2、3點時， 先是周文豪發現有人從公司1樓進
    到2樓，便叫我和他一起到2樓去查看，我們去查看時，沒有
    發覺異狀，所以我又回到5樓去工作， 到了凌晨3、4點時，
    周文豪跑來跟我說他發現有人從公司圍牆爬出去，我們就到
    公司1樓去查看，從圍牆內看到有2個人站在公司圍牆外的田
    裡面，圍牆外就是田不是柏油路， 而那2個人是站在一起的
    ，其中有一個男的手上還拿著1把鋸子， 身旁有一堆電纜線
    ，我們就問他們在這邊做什麼，他們還跟我們說沒有，可是
    周文豪去報警時， 就有1輛箱型車正從遠處沿著田邊的柏油
    路開過來，那兩個人就很快的衝上那台箱型車，車子立刻開
    走，很快，沒有帶走他們身旁的那堆電纜線。後來我們去檢
    視那堆電纜線，發現那堆電纜線是我們公司的，才知道我們
    公司工廠內有被剪斷電纜線」等語（見同上桃園地院刑事卷
    第73至78頁）；證人周文豪於偵查中具結證稱：「我發現有
    人從窗戶爬進廠房內，我就和葉又愷去巡視，沒有看到什麼
    ，但是發覺窗戶旁有公司的銅線已經被剪去一段，所以我就
    繼續巡視，後來我發覺地上有一大堆公司被剪斷的銅線，我
    就大喊你們在做什麼，他們就從草叢裡衝出去，我可以確定
    甲○○、戊○○就是進入我們工廠行竊的人。」等語（見同
    上偵查卷第119頁）， 證人周文豪、葉又愷上開所述，互核
    一致，且均與其等於警詢中證述原告公司遭竊情節前後相合
    （見同上偵查卷第55至58頁），其等與被告戊○○、甲○○
    素無嫌隙，又經具結，自無甘冒偽證刑責而任意虛詞誣陷被
    告戊○○、甲○○之理，該二人所述自屬可信。
  (三)再參以證人即承辦之警員郭啟斌亦證稱：到達現場時，被告
    等四人已經開車逃竄，經由該公司保全人員現場搜尋指證，
    後來看到他們駕駛的車號，經由巡邏車追逐，然後下令盤查
    ，後來他們帶我們到現場取出2支無線對講機， 回到現場搜
    尋那些剪下的電纜線，筆錄中他們都有承認是（第二次）行
    竊。現場是產業道路，那時我把車子停在灌溉水溝渠旁邊，
    經由倉庫那邊辦公室大樓後門那邊搜尋，他們員工有在三樓
    看到該車從這條產業道路由上往下衝，往新竹湖口方向，在
    河渠旁邊的產業道路那邊，喝令他們停下來，那是乙○○駕
    的車，現場產業道路，轎車無法上去，除非是貨車或廂型車
    以上，我們從工廠開始追，那是女子開車，沒有衝撞警車，
    就下令他們下車接受盤查。他是用油壓剪，那是犯嫌自稱的
    ，他事後有帶我們回去現場找油壓剪。被告所用之工具應該
    是油壓剪，因為被剪的電纜線缺口很平穩等語，核與上述被
    告甲○○於警詢之陳述相符， 復有贓證物品認領保管收據1
    紙、車籍作業系統查詢認可資料1紙、 電纜線及遭竊地點現
    場照片8紙附在刑事卷內可稽， 並有鋸子1支、手套2雙扣案
    足資佐證（同上偵查卷第44、47、49、54頁），被告等四人
    共同竊取原告公司之電纜線，應可認定。被告等四人前揭之
    所辯，無非事後卸責之詞，不足採信。
六、按因故意或過失不法侵害他人之權利者，負損害賠償責任；
    數人共同不法侵害他人之權利者，連帶負損害賠償責任，民
    法第184條第1項前段、第185條第1項前段分別定有明文。本
    件被告等四人共同竊取原告公司之電纜線，既經認定，對於
    原告因而所受之損害，自應負連帶賠償責任。經查原告被竊
    之電纜線計有規格分別為150mm、200mm、250mm之XLPE線各3
    987公尺、7519公尺、250公尺，總重量為23717.59公斤，此
    業經本院會同鑑定人臺灣區電氣工程工業同業公會桃園辦事
    處人員勘驗現場，查明屬實，有勘驗程序筆錄可稽，而依屋
    內線路裝置規則第253條第1款規定，電纜線可在電纜架內連
    接，故按被剪竊電纜部分依時價估算，其回復原狀所需之材
    料、工資連同施工時之保險、稅捐等費用， 共為8,078,928
    元，此有該公會鑑定報告可稽，故原告請求被告等四人連帶
    賠償8,078,928元，自應准許；逾此數額之請求， 為無理由
    。
七、綜上所述，原告依共同侵權行為之規定，請求被告等四人連
    帶賠償原告8,078,928元， 及自起訴狀繕本送達之翌日即96
    年3月21日起，至清償日止， 依法定利率計算之遲延利息，
    洵屬正當，應予准許。逾此部分所為之請求，為無理由，應
    予駁回。又原告勝訴部分，原告及被告分別陳明願供擔保為
    准、免假執行之宣告，經核於法並無不合，爰分別酌定相當
    擔保金額准許之。至於原告敗訴部分，其假執行之聲請失所
    附麗，應併予駁回。
八、本件事證已臻明確，兩造其餘之攻擊防禦方法及所提之證據
    ，經審酌後認均無礙判決之結果，爰不予一一論述。
九、據上論結，本件原告之訴，為一部有理由，一部無理由，爰
    判決如主文。
中    華    民    國    97    年    6     月    3     日
                    民事第十庭
                        審判長法  官  黃豐澤
                              法  官  吳光釗
                              法  官  蕭艿菁
正本係照原本作成。
如不服本判決，應於收受送達後20日內向本院提出上訴書狀，其
未表明上訴理由者，應於提出上訴後20日內向本院補提理由書狀
（均須按他造當事人之人數附繕本）上訴時應提出委任律師或具
有律師資格之人之委任狀；委任有律師資格者，另應附具律師資
格證書及釋明委任人與受任人有民事訴訟法第466條之1第1項但
書或第2項（詳附註）所定關係之釋明文書影本。
中    華    民    國    97    年    6     月    3     日
                              書記官  王秀雲
附註：
民事訴訟法第466條之1（第1項、第2項）：
對於第二審判決上訴，上訴人應委任律師為訴訟代理人。但上訴
人或其他法定代理人具有律師資格者，不在此限。
上訴人之配偶、三親等內之血親、二親等內之姻親，或上訴人為
法人、中央或地方機關時，其所屬專任人員具有律師資格並經法
院認為適當者，亦得為第三審訴訟代理人。


司法院資訊處製作；財團法人民間司法改革基金會備份。
